【裁判字號】    89,易,17
【裁判日期】    890131
【裁判案由】    毀棄損壞等
【裁判全文】
臺灣雲林地方法院刑事判決                            八十九年度易字第一七號
    公  訴  人  臺灣雲林地方法院檢察署檢察官
    被      告  丙○○
右列被告因毀棄損壞等案件，經檢察官提起公訴（八十九年度偵字第六二三四號），
本院判決如左：
    主  文
丙○○連續損壞他人之機車輪胎足以生損害於他人，處有期徒刑伍月，如易科罰金，
以參佰元折算壹日。又以加害生命之事，恐嚇他人，致生危害於安全，處有期徒刑肆
月，如易科罰金，以參佰元折算壹日。應執行有期徒刑柒月，如易科罰金，以參佰元
折算壹日。
扣案之水果刀壹把沒收。
    事  實
一、丙○○與甲○○之夫尤春忠有債務糾紛，丙○○乃向甲○○查詢尤春忠之住址、
    電話，但遭甲○○拒絕告知，丙○○因而懷恨在心，竟基於毀損之概括犯意，先
    於民國（下同）八十八年十二月八日上午，在雲林縣斗南鎮○○路三四六號國泰
    人壽大樓前，以其所有之水果刀一把，將甲○○所有之車號ＭＭＰ－二四七號重
    機車之前輪刺破；丙○○復於八十八年十二月九日上午，在右開國泰人壽大樓前
    ，以水果刀一把將上開重機車之前、後輪均刺破；丙○○又於八十八年十二月十
    三日上午八時四十分許，在右開國泰人壽大樓前，以水果刀一把將上開重機車之
    前、後輪均刺破後，當場為甲○○之友人乙○○發現而報警查獲，並扣得上開水
    果刀一把。丙○○於八十八年十二月十三日上午九時五十分許，在雲林縣警察局
    斗南分局斗南派出所應訊時，竟出言向甲○○恫嚇「妳先生尤春忠若不出面處理
    債務，我要妳家人多死幾個，還有小孩子去上課，若發生重大事件，例如被殺死
    或被綁走，都是我做的，可以來找我」，以加害生命之事恐嚇甲○○，使甲○○
    心生畏懼，致生危害於安全。
二、案經甲○○訴由雲林縣警察局斗南分局報請臺灣雲林地方法院檢察署檢察官偵查
    起訴。
    理  由
一、訊據被告丙○○固坦承於八十八年十二月八日上午，在右開國泰人壽大樓前，以
    水果刀一把將上開重機車之前輪刺破，又於八十八年十二月十三日上午八時四十
    分許，在右開國泰人壽大樓前，以水果刀一把將上開重機車之前輪刺破，並於八
    十八年十二月十三日上午九時五十分許，在雲林縣警察局斗南分局斗南派出所應
    訊時，出言向甲○○恐嚇之事實不諱，惟辯稱：伊並未於八十八年十二月九日上
    午，在右開國泰人壽大樓前，以水果刀一把將上開重機車之前、後輪均刺破，且
    伊於八十八年十二月十三日上午八時四十分許，在右開國泰人壽大樓前，只有以
    水果刀一把將上開重機車之前輪刺破，並未刺破後輪云云。經查：右揭事實，業
    據告訴人甲○○指訴歷歷，且被告丙○○於八十八年十二月十三日上午八時四十
    分許，在右開國泰人壽大樓前，以水果刀一把將上開重機車之前、後輪均刺破之
    事實，亦據被告丙○○於偵查中供承在卷，核與證人乙○○證述之情節相符，並
    有照片二張附於警卷可稽；又被告丙○○於警訊時既供稱：伊以水果刀刺破上開
    重機車之輪胎共三次，而告訴人甲○○亦提出上開重機車於八十八年十二月九日
    上午，在右開國泰人壽大樓前被刺破的前輪照片二張附於本院審理卷足憑。綜上
    所述，被告丙○○所辯，顯係事後卸責飾詞，不足採信。右揭被告丙○○恐嚇告
    訴人甲○○之犯行，業據證人乙○○證述稽詳，復有右開作案用之水果刀一把扣
    案可證，本件事證明確，被告丙○○之犯行洵堪認定。
二、核被告丙○○所為，係犯刑法第三百五十四條之毀損罪及刑法第三百零五條之恐
    嚇罪。被告丙○○先後三次毀損之犯行，時間緊接，犯罪構成要件相同，顯係基
    於概括之犯意反覆為之，應依連續犯之規定論以一罪，並加重其刑。其所犯上開
    二罪，犯意各別，行為互殊，應分論併罰。爰審酌被告丙○○之犯罪動機、目的
    、手段、品行、智識程度、犯後態度、所生危害等情狀，量處如主文所示之刑，
    並定其應執行之刑，另依大法官會議釋字第三六六號解釋一併諭知易科罰金之折
    算標準，以資懲儆。
    扣案之水果刀一把，係被告丙○○所有、且係供其犯罪所用之物，應依刑法第三
    十八條第一項第二款之規定宣告沒收。
據上論斷，應依刑事訴訟法第二百九十九條第一項前段、刑法第三百五十四條、第三
百零五條、刑法第五十六條、刑法第五十一條第五款、刑法第四十一條、刑法第三十
八條第一項第二款，罰金罰鍰提高標準條例第一條前段、第二條，判決如主文。
本案經檢察官楊萬益到庭執行職務。
中      華      民      國      八十九      年    一    月    三十一    日
                                         臺灣雲林地方法院刑事第二庭
                                             法    官  倪  彰  鴻
右正本證明與原本無異。
如不服本判決，應於判決送達後十日內向本院提出上訴狀( 應附繕本 )。
                 書 記 官  沈  瑞  芳
中      華      民      國      八十九      年    二    月      一      日
刑法第三百五十四條
毀棄、損壞前二條以外之他人之物，或致令不堪用，足以生損害於公眾或他人者，處
二年以下有期徒刑、拘役或五百元以下罰金。
刑法第三百零五條
以加害生命、身體、自由、名譽、財產之事，恐嚇他人致生危害於安全者，處二年以
下有期徒刑、拘役或三百元以下罰金。


司法院資訊處製作；財團法人民間司法改革基金會備份。
